臺灣板橋地方法院刑事判決　　　　　　　94年度訴緝字第69號
公　訴　人　臺灣板橋地方法院檢察署檢察官
被　　　告　甲○○
上列被告因違反毒品危害防制條例案件，由檢察官提起公訴（93
年度毒偵緝字第11號）及移送併辦（94年度毒偵字第2095號），
經本院合議庭裁定由受命法官獨任進行簡式審判程序，判決如下
：
    主  文
甲○○連續施用第一級毒品，處有期徒刑壹年貳月；又連續施用
第二級毒品，處有期徒刑柒月。應執行有期徒刑壹年柒月。
    事　實
一、甲○○曾因施用毒品案件，於民國（下同）91年5 月3 日，
    經臺灣臺北地方法院以91年度毒聲字第868 號裁定送觀察、
    勒戒，嗣因認無繼續施用毒品傾向，於91年5 月17日，經臺
    灣臺北地方法院檢察署檢察官以91年度毒偵字第737 號為不
    起訴處分確定（於91年5 月16日釋放）。詎甲○○猶不知心
    生悔悟，竟基於施用第一級毒品海洛因、第二級毒品安非他
    命之概括犯意，於前開觀察、勒戒執行完畢釋放後，5 年內
    之92年5 月間至94年4 月7 日23時許為警查獲採尿前26小時
    、96小時內某時點止，連續在臺北市○○區○○路278 巷2
    弄9 號2 樓及臺北縣樹林市○○街107 巷21弄10號2 樓等處
    ，多次施用第一級毒品海洛因及第二級毒品安非他命，嗣先
    後為警查獲（查獲時間、查獲機關、查獲地點、扣案物等，
    均詳如附表所示）。
二、案經臺北縣政府警察局海山分局移送臺灣板橋地方法院檢察
    署檢察官偵查起訴及移送併辦。
　　理　由
一、按依刑事訴訟法第284 條之1 之規定，除簡式審判程序及簡
    易程序案件外，第一審應行合議審判，復依同法第273 條之
    1 第1 項之規定，除被告所犯為死刑、無期徒刑、最輕本刑
    為三年以上有期徒刑之罪或高等法院管轄第一審案件者外，
    於第一次審判期日前之準備程序進行中，被告先就被訴事實
    為有罪之陳述時，審判長得告知被告簡式審判程序之旨，並
    聽取當事人、代理人、辯護人及輔佐人之意見後，裁定進行
    簡式審判程序。查被告甲○○所犯係死刑、無期徒刑、最輕
    本刑為三年以上有期徒刑以外之罪，其於準備程序中就被訴
    事實為有罪之陳述，經法官告知簡式審判程序之旨，並聽取
    公訴人、被告之意見後，業經本院合議庭依上開修正公布施
    行之刑事訴訟法規定裁定由受命法官獨任進行簡式審判程序
    ，合先敘明。
二、訊據被告甲○○坦承前開犯罪事實，而被告於前開經警查獲
    時所採集之尿液檢體，經台灣檢驗科技股份有限公司檢驗，
    結果均呈安非他命類、鴉片類陽性反應，此有臺北縣政府警
    察局海山分局毒品危害防制條例被移送者姓名暨代碼對照表
    、台灣檢驗科技股份有限公司於92年5 月29日出具之濫用藥
    物尿液檢驗報告、臺北縣政府警察局新莊分局偵辦毒品危害
    防制條例案被移送人姓名代碼對照表、台灣檢驗科技股份有
    限公司於94年4 月27日出具之濫用藥物尿液檢驗報告各1 紙
    （見臺灣板橋地方法院檢察署92年度毒偵字第1754號卷第18
    頁、第31頁、臺灣板橋地方法院檢察署94年度毒偵字第2095
    號卷第11頁、本院卷第41頁）附卷足憑。又被告甲○○曾因
    施用毒品案件，於91年5 月3 日，經臺灣臺北地方法院以91
    年度毒聲字第868 號裁定送觀察、勒戒，嗣因認無繼續施用
    毒品傾向，於91年5 月17日，經臺灣臺北地方法院檢察署檢
    察官以91年度毒偵字第737 號為不起訴處分確定（於91年5
    月16日釋放），此有臺灣高等法院被告前案紀錄表1 份附卷
    足稽，其於觀察、勒戒執行完畢釋放後，5 年內再犯本案施
    用毒品罪行，核與毒品危害防制條例第23條第2 項之規定相
    符。從而，本案事證已臻明確，被告犯行洵堪認定，自應依
    法論科。
三、核被告甲○○所為，係犯毒品危害防制條例第10條第1 項、
    第2 項之施用第一級毒品罪、施用第二級毒品罪（被告行為
    時已跨至現行毒品危害防制條例之施行期間，故不生新舊法
    之比較問題，而應逕行適用現行毒品危害防制條例之規定）
    。被告施用前後持有第一級毒品海洛因、第二級毒品安非他
    命之低度行為各為其施用之高度行為所吸收而均不另論罪。
    被告多次施用海洛因、安非他命之犯行，時間緊接、方法相
    同、觸犯構成要件相同之罪名，顯係分別基於概括之犯意為
    之，係連續犯，應依刑法第56條之規定各論以一罪，並均依
    法加重其刑。起訴書雖未敘及被告自92年5 月某日起至92年
    5 月22日2 時20分許為警採尿前26小時、96小時內某時點止
    之施用第一級毒品海洛因、第二級毒品安非他命之本案其餘
    施用第一級毒品海洛因、第二級毒品安非他命之犯行，惟該
    等部分與起訴之犯罪事實有連續犯之裁判上一罪關係，為起
    訴效力所及，本院自應併予審理，而移送併辦（94年度毒偵
    字第2095號）之犯罪事實，核與前開起訴之犯罪事實亦有連
    續犯之裁判上一罪關係，本院自亦應併予審究。被告所犯上
    開二罪，犯意各別、行為互殊，觸犯構成要件相異之罪名，
    自應分論併罰。爰審酌被告之犯罪動機、目的、手段、品行
    、智識程度、所生危害及犯罪後之態度等一切情狀，各量處
    如主文所示之刑，並定其應執行之刑，以資懲儆。
四、扣案如附表所示之物，被告否認係其所有且與本案犯行相涉
    ，核與同時遭查獲之陳春平於警詢、檢察官偵查中所述相符
    ，又依查獲時尚有其他人在場等情狀，被告所稱尚非全然無
    足採信；此外，復乏證據證明被告所述不實，爰不於本案宣
    告沒收，附此敘明。
據上論斷，應依刑事訴訟法第273 條之1 第1 項、第299 條第1
項前段，毒品危害防制條例第10條第1 項、第2 項、第23條第2
項，刑法第11條前段、第56條、第51條第5 款，判決如主文。
本案經檢察官陳銘祥到庭執行職務。
中　　華　　民　　國　　94　　年　　5 　　月　 31     日
                  刑事第八庭  法  官  陳鴻清
以上正本證明與原本無異。
如不服本判決，應於判決送達後10日內，向本院提出上訴狀。
                              書記官  林蔚然
中　　華　　民　　國　　94　　年　　5 　　月　 31     日
附錄本案論罪科刑法條全文：
毒品危害防制條例第10條：
施用第一級毒品者，處六月以上五年以下有期徒刑。
施用第二級毒品者，處三年以下有期徒刑。
附表：
┌──┬────┬──────┬──────┬──────┐
│編號│查獲時間│查獲機關    │查獲地點　　│扣案物品    │
├──┼────┼──────┼──────┼──────┤
│ 一 │92年5 月│臺北縣政府警│臺北縣新莊市│海洛因8 包（│
│    │21日23時│察局海山分局│中正路新生巷│淨重：2.5 公│
│    │30分許  │            │8 之2 號3 樓│克）、大麻1 │
│    │        │            │            │包（淨重：0.│
│    │        │            │            │7 公克）、安│
│    │        │            │            │非他命23包（│
│    │        │            │            │淨重：13.7公│
│    │        │            │            │克）、電子秤│
│    │        │            │            │1 個、分裝袋│
│    │        │            │            │300 個、分裝│
│    │        │            │            │用吸管4 支、│
│    │        │            │            │注射針筒18支│
│    │        │            │            │、吸食器1 組│
│    │        │            │            │。          │
├──┼────┼──────┼──────┼──────┤
│ 二 │94年4 月│臺北縣政府警│臺北縣樹林市│海洛因12包（│
│    │7 日23時│察局新莊分局│潭興街107 巷│淨重：6.3 公│
│    │20分許  │            │21弄10號2 樓│克）、電子秤│
│    │        │            │            │1 個、分裝袋│
│    │        │            │            │6 個、分裝用│
│    │        │            │            │鏟子6 支、注│
│    │        │            │            │射針筒28支、│
│    │        │            │            │吸食器1 組、│
│    │        │            │            │湯匙1 支。  │
└──┴────┴──────┴──────┴──────┘
